臺灣高等法院臺中分院刑事判決
111年度侵上訴字第144號

上  訴  人  
即  被  告  王舜霆


選任辯護人  蔡其展律師（法扶律師）
上列上訴人因妨害性自主罪案件，不服臺灣臺中地方法院111年
度侵訴字第80號中華民國111年7月27日第一審判決（起訴案號：
臺灣臺中地方檢察署111年度偵字第9123號），提起上訴，本院
判決如下：
    主  文
上訴駁回。
    犯罪事實及理由
一、本案經本院審理結果，認原審判決除事實欄第13、14列「（
    真實姓名年級詳卷，下稱甲 ）」，應更正為「（真實姓名
    年籍詳卷，下稱甲 ）」外，其餘所為認事用法均無不當，
    量刑亦屬妥適，應予維持，並引用原審判決書之記載（如附
    件）。並補充：被告於本院審理時亦坦承本案事實欄所載經
    過並坦承犯強制性交之罪名（見本院卷第59頁）。
二、上訴人即被告（下稱被告）乙○○上訴意旨略以：被告係因為
    喜歡被害人甲 ，一時未能控制好自身情慾，而觸犯刑罰，
    深感懊悔，然被告並無傷害甲 之意思，且於案發後即主動
    與甲 達成和解，盡力賠償甲 所受之損害，迄今均有依約履
    行和解條件，而本案經原審依刑法第59條規定酌量減輕其刑
    後，最低本刑為有期徒刑1年6月，懇請鈞院再對被告從輕量
    刑等語。
三、被告上訴意旨雖以原審量刑過重為由，指摘原審判決不當，
    惟按刑罰之量定，屬法院自由裁量之職權行使，應審酌刑法
    第57條所列各款事由及一切情狀，為酌量輕重之標準，並非
    漫無限制；量刑輕重係屬事實審法院得依職權自由裁量之事
    項，苟已斟酌刑法第57條各款所列情狀而未逾越法定刑度，
    不得遽指為違法；且在同一犯罪事實與情節，如別無其他加
    重或減輕之原因，下級審量定之刑，亦無過重或失輕之不當
    情形，則上級審法院對下級審法院之職權行使，原則上應予
    尊重（最高法院72年度台上字第6696號、75年度台上字第70
    33號及85年度台上字第2446號等判決意旨參照）。查，被告
    所犯刑法第221條第1項之強制性交罪，法定本刑為3年以上1
    0年以下有期徒刑之罪，經原審認被告本案符合刑法第59條
    酌減規定並予減輕其刑後，再以行為人之責任為基礎，審酌
    「被告為心智成熟之成年人，理當知悉男女互動之分際與禮
    儀，竟為滿足個人私慾，在與網友甲 初次見面之際，即在
    四下無人之電影包廂內，違反甲 意願，以強暴方式為本件
    強制性交犯行，侵犯甲 之身體與性自主決定權甚鉅，且致
    使甲 身心嚴重受創，同時破壞社會秩序安寧；復衡以被告
    前於109年間，即因妨害性自主案件，經臺灣桃園地方法院1
    09年侵訴字101號判決處有期徒刑2年，緩刑4年確定之前科
    紀錄，現尚在保護管束中，此有臺灣高等法院被告前案紀錄
    表可資憑考，卻未知珍惜自新之機會，恪遵法紀，率爾再為
    本件犯行，所為誠非可取，自當應予非難；惟考量被告犯後
    始終坦承犯行，嗣與甲 達成和解，迄今均有依調解條件給
    付賠償金，已如上述，略為彌補犯罪所生之損害，足認被告
    犯後態度尚可，非無悔意，兼衡其犯罪之動機、目的、犯罪
    手段，暨其於本院審理中自述高中畢業、目前從事燒烤店大
    夜班工作、月收入約新臺幣（下同）2萬8千元至3萬元、未
    婚、整體經濟狀況普通等語（本院卷第80頁）之智識程度、
    經濟與家庭生活狀況」等一切情狀，量處如原審判決主文所
    示之刑，已充分審酌被告犯案情節之輕重，及法定加減事由
    之有無，業針對刑法第57條各款事項而為妥適量刑，且亦屬
    偏低度之量刑。被告上訴意旨所指摘各情已經原審予以審酌
    ，雖主張其係因為喜歡被害人甲 ，一時未能控制好自身情
    慾，而觸犯刑罰等語，然依被害人甲 指述，被告於進入包
    廂內過半小時後即對甲 為本案性侵害犯行，期間甲 已有多
    次反抗，哭著掙扎說不要，然被告均不予理會，被告對於甲
     所述亦表均屬實，顯見其絲毫不在意甲 之意願，則被告上
    訴意旨所指摘是因為喜歡甲 才一時未能控制好自身情慾，
    顯係推諉之詞。況且，依案發後被告與被害人甲 之LINE對
    話紀錄，甲 表示「我有點不舒服」、「你嚇到我了」、「
    你昨天為什麼會那樣」、「我真的很害怕」、「我有一直說
    不要吧」，然被告隨即表示要匯錢給甲 ，並於甲 表示考慮
    要不要告訴父母及報警時，即不斷地向甲 致歉並表示「我
    希望妳不要說出去」、「我希望這件事就我們兩個知道就好
    了」、「你要求的我能做到我都可以做」、「我真的求你了
    」、「我不想要事情鬧大」、「是我做事沒有三思」、「我
    求你不要報警…」、「我之前犯過錯」、「如果再發生什麼
    事情我真的沒辦法承受」、「西（誤繕為"希"）望你們能原
    諒我」等情，被告顯然知悉甲 拒卻其霸王硬上弓之求愛行
    為，見甲 已反抗掙扎、哭泣，卻未能克制自身行止，犯後
    復企圖以金錢安撫甲 情緒，無視於甲 之感受，見甲 表示
    要告知家人及報警後，害怕事件遭爆發才不斷地拜託、求情
    ，均僅基於個人自身利害關係之考量，且無視於其先前所犯
    下之對網友強制性交且經法院判處緩刑之機會。稽諸被告本
    案與前犯強制性交獲判緩刑案（見111偵9123卷第97至101頁
    ），2案之犯罪類型、手法均屬雷同，被告均是以第1次邀約
    網友見面之機會予以性侵害，本案案發前復詢問甲 「笑死
    我們兩個人你都不怕我對你怎樣哦」，以致甲 認為被告是
    正人君子，未對其有所防備，而正常赴約，足見被告確實以
    慣用手法而為本案相類犯行，再於犯案後以金錢彌補，企圖
    大事化小，小事化無之心態，法治觀念及性平同理心之態度
    均明顯不足。是以，本院基上綜合考量，仍認原審量處之刑
    業已妥適審酌本案犯情而已對被告從輕量處，其提起上訴及
    於本院審理時亦均未再提出具體新事證足以證明原審量刑有
    何不妥之處，被告上訴意旨再以原審量刑過重為由，指摘原
    審判決不當，自無可取。
四、綜上所述，本件被告上訴為無理由，應予駁回。
據上論斷，應依刑事訴訟法第373條、第368條，判決如主文。
本案經檢察官黃靖珣提起公訴，檢察官丙○○到庭執行職務。
中　　華　　民　　國　　111 　年　　11　　月　　 24 　日
            刑事第九庭  審判長法　官　紀　文  勝
                              法　官　紀  佳  良
                              法　官　賴  妙  雲
以上正本證明與原本無異。
如不服本判決應於收受送達後20日內向本院提出上訴書狀，其未
敘述上訴之理由者，並得於提起上訴後20日內向本院補提理由書
（均須按他造當事人之人數附繕本）「切勿逕送上級法院」。

                              書記官  林  玉  惠
　　　　　　　　　　　　　　　
中　　華　　民　　國　　111 　年　　11　　月　　24　　日